【裁判字號】    98,家聲,332
【裁判日期】    980619
【裁判案由】    變賣遺產
【裁判全文】
臺灣桃園地方法院民事裁定             98年度家聲字第332號
聲  請  人  行政院國軍退除役官兵輔導委員會桃園縣榮民服務
            處
法定代理人  乙○○
被繼承人    甲○○（亡）
上列當事人聲請變賣遺產事件，本院裁定如下：
    主    文
許可聲請人變賣被繼承人甲○○所有如附表所示之不動產。
聲請程序費用新台幣壹仟元由被繼承人甲○○之遺產負擔。
    理    由
一、本件聲請意旨略以：被繼承人甲○○於民國88年5 月4 日死
    亡，在台灣無繼承人，依台灣地區與大陸地區人民關係條例
    第68條及退除役官兵死亡無人繼承遺產管理辦法第4 條規定
    ，聲請人為其法定遺產管理人，並經本院以89年度家催字第
    47號裁定准對被繼承人甲○○之繼承人、債權人及受遺贈人
    為公示催告。而被繼承人甲○○遺留如附表所示之不動產，
    現已有大陸地區人民前來聲請繼承，為移交遺產給大陸地區
    繼承人之必要，請准聲請人依行政院國軍退除役官兵輔導委
    員會不動產標售作業規定變賣被繼承人甲○○所有如附表所
    示之不動產等語。
二、按遺產管理人為清償債權或交付遺贈物之必要，管理人經親
    屬會議之同意得變賣遺產。親屬會議不能召開或召開有困難
    時，依法應經親屬會議處理之事項，由有召集權人聲請法院
    處理之。民法第1179條第2 項後段、第1132條第2 項前段分
    別定有明文。再按被繼承人在台灣之遺產，由大陸地區人民
    依法繼承者，其所得財產總額，每人不得逾新台幣200 萬元
    。第1 項遺產中，有以不動產為標的者，應將大陸地區繼承
    人之繼承權利折算成數額。亦為台灣地區與大陸地區人民關
    係條例第67條第1 項前段、第4 項前段所明定。又遺產管理
    人為清償債權、交付遺贈物或移交遺產給大陸地區繼承人，
    有變賣遺產之必要者，應聲請法院許可後辦理。退除役官兵
    死亡無人繼承遺產管理辦法第8 條之1 亦定有明文。
三、聲請人主張之事實，業據其提出被繼承人甲○○之死亡證明
    書、除戶戶籍謄本、榮民資料、建築改良物所有權狀、本院
    89年度家催字第47號民事裁定、公示催告報紙、本院90年度
    聲繼字第36號聲請繼承准予備查函各1 件為證，自堪信為真
    實。又本件公示催告繼承人、債權人及受遺贈人申報期間已
    經屆滿，聲請人為被繼承人甲○○之遺產管理人，依法有為
    被繼承人甲○○移交遺產之職務，而被繼承人甲○○在台無
    親屬，無法組成召開親屬會議，因現有大陸地區人民韋庭儒
    聲請繼承，有本院90年度聲繼字第36號函在卷可稽，是聲請
    人聲請變賣被繼承人甲○○所有如附表所示之不動產，與前
    開法律規定相符，應予准許。
四、依非訟事件法第157 條，裁定如主文。
中    華    民    國    98    年    6     月    19    日
                  家事法庭法  官  林雯娟
以上正本係照原本作成。
如對本裁定抗告須於裁定送達後10日內向本院提出抗告狀，並應
繳納抗告費新台幣1,000 元。
中    華    民    國    98    年    6     月    19    日
                          書記官  楊慧伶
┌─────────────────────────────────────────────────┐
│附表：                                                                                            │
├─┬──┬───────┬───┬─────────────────┬────┬─────────┤
│編│    │              │建築式│      建物面積（平方公尺）        │  權利  │                  │
│  │    │建  物  門  牌│樣主要├───────────┬─────┤        │   最低拍賣價格   │
│  │建號│（未辦保存登記│建築材│樓    層    面    積  │附屬建物主│        │                  │
│  │    │）            │料及房│                      │要建築材料│        │    (新臺幣元)    │
│號│    │              │屋層數│合                計  │及用途    │  範圍  │                  │
├─┼──┼───────┼───┼───────────┼─────┼────┼─────────┤
│1 │    │桃園縣八德市瑞│平房、│地面層：60.71         │          │全部    │                  │
│  │    │豐里19鄰光雄新│磚造  │                      │          │        │                  │
│  │    │村11 5號      │      │                      │          │        │                  │
│  ├──┼───────┴───┴───────────┴─────┴────┴─────────┤
│  │備考│                                                                                        │
└─┴──┴────────────────────────────────────────────┘


司法院資訊處製作；財團法人民間司法改革基金會備份。
